臺灣高雄地方法院刑事判決　　　　　　　　　　　　九十一年度易字第一二一一號
　　公　訴　人　臺灣高雄地方法院檢察署檢察官
　　被　　　告　甲○○
　　　　（原名：王義璋）
　　被　　　告　乙○○
　　　　（原名：王柏期）
右列被告因毀棄損壞案件，經檢察官提起公訴（九十一年偵字第二九七四號），本院
判決如左：
    主  文
甲○○、乙○○損壞他人之汽車輪胎，足以生損害於他人，各處拘役貳拾日，如易科
罰金，均以參佰元折算壹日。
    事  實
一、緣甲○○、乙○○二人為兄弟。乙○○原任職於丙○○（起訴書誤載為吳佩宇）
    所經營之電子遊藝場，因細故遭丙○○解雇後進而心生不滿，竟基於毀損之犯意
    ，於民國九十一年一月四日下午六時四十四分許，至丙○○位於高雄市左營區○○○路五七二號住處之地下室停車場內，持尖銳之不明工具，將吳佩宇所有停放
    該處之車號Ｊ３─一九一Ｏ號自小客車（以下簡稱系爭車輛）之三個輪胎（價值
    共約新台幣四、五千元，起訴書誤載為四個輪胎）予以刺破，致無法補胎之不堪
    使用程度，足以生損害於丙○○。乙○○之兄甲○○，則另於同年一月七日下午
    三時十八分，身穿黑衣，至丙○○上開停車地點，亦持尖銳之不明工具，刺破車
    號Ｊ３─一九一Ｏ自小客車之三個輪胎（價值共約新台幣四、五千元，起訴書誤
    載為四個輪胎），致無法補胎之不堪使用程度，亦足以生損害於丙○○。而因丙○○住處大樓之管理人員，於系爭車輛第一次遭破壞後已特別嚴加注意，故於同
    年一月七日甲○○至停車場破壞時即為大樓管理員當場發現，旋通知當時在家之
    丙○○之夫即丁○，經丁○追蹤至鄰近巷口，發現甲○○進入車號ZH-785號計程
    車駕駛座後駕駛逃逸，始報警查獲上情。
二、案經丙○○訴由高雄市政府警察局左營分局移送臺灣高雄地方法院檢察署檢察官
    偵查起訴。
    理  由
一、訊據被告甲○○、乙○○二人均矢口否認涉有右揭犯行，被告甲○○辯稱：案發
    當時我都在開計程車，沒有去刺破輪胎云云；被告乙○○則辯稱：案發當時我在
    學校上課，我念樹德家商夜校云云。經查：
（一）右揭事實業據告訴人丙○○指訴明確，核與證人即告訴人之夫丁○證述之情節
      相符，而被告乙○○、甲○○分別於九十一年一月四日、同年月七日至告訴人
      住處地下室破壞系爭車輛輪胎之過程，業由告訴人住處地下室之監視器所攝得
      ，有自監視系統翻拍之作案相片各四紙附卷可稽，並經告訴人丙○○及證人丁○均指認無誤，堪信為真實。
（二）告訴人丙○○指訴：我先生的朋友開設三倍滿遊藝場，我受託去遊藝場幫忙收
      錢、處理帳務，之前被告乙○○曾在該遊藝場擔任服務員，我與他曾經發生口
      角，任職期間他有穿過白色球鞋，還有戴過那頂寶藍色的安全帽，所以我從錄
      影帶畫面就認出是他，且乙○○的跑步姿勢與一般人不同，因為他很瘦，身體
      不太好，跑起步來比較有一種輕飄飄的感覺，因之前他在店裡去幫客人買煙時
      ，我有看過他跑步的樣子，所以我可以指認九十一年一月四日下午監視錄影帶
      中刺破我車輪胎的男子就是乙○○等語（參照警訊筆錄及本院九十一年八月十
      五日訊問筆錄）；證人丁○另證稱：九十一年一月七日當天，我是約下午三點
      左右進地下室（之後上樓），同日下午三時十八分。管理員就打電話上來，因
      當時我家中有裝與地下室監視器連線之監看螢幕，看得到家中車輛在地下室的
      情形，我馬上跑下樓，下到地下室後就往管理室方向衝，當時管理員說管理組
      長已經追出去，我也跟過去，管理組長說：就是穿黑衣服跑過去那一位，因我
      的機車剛好停在地下室出口的第一台，我便馬上騎車追上去，當時那位黑衣男
      子是跑過大中路再往華夏路方向跑，我追過去時，他已經要上計程車駕駛座，
      我有看到他要上車時的側面，很清楚就是乙○○的哥哥甲○○，當時他計程車
      是停在華夏路上，是過了大中路的第一個巷子前面，車號是ZH-785號。其實我
      們的車位很隱密，一般人很難找到，是因為之前高雄淹水時，我太太（指告訴
      人）有託被告乙○○將車開進去地下室停放，所以他才會知道我們的車位。實
      際上，在起訴書所載事情發生之前，系爭車輛及我自己的另一台車，就曾經被
      刺破過好幾次輪胎，但之前都沒有監視器錄到，而在拍到錄影帶之前及之後，
      我都有打電話給乙○○，跟他說，如果是他做的，請他不要再做了，後來九十
      一年一月五日、六日左右，被告的父親親自打電話給我，表示希望我把錄影帶
      給他看，他說如果是他兒子做的，他願意賠償等語，但後來緊接著於同年一月
      七日又被刺破輪胎，我就直接報警，從一月七日的錄影帶中，可以看到被告甲○○是用走的進我們大樓地下室，並有抽煙等語（見本院九十一年八月十五日
      訊問筆錄），上開告訴人與證人分別指訴之情節互核相符，且與二次監視錄影
      帶所翻拍之相片內容亦相符合，參以被告乙○○自承：曾有一次在遊藝場附近
      幫告訴人將車停在路邊，她的車是喜美的，我有一雙白色球鞋等語（見本院九
      十一年十月二十四日審判筆錄），及被告甲○○所自承：從九十年七月起至九
      十一年七、八月間，確係駕駛車號ZH-785號之計程車營業，該車都是我在使用
      ，我有一次開去乙○○先前所任職遊藝場的巷口載他，當天並未看見告訴人或
      遊藝場的人等語（見本院九十一年十月二十四日審判筆錄），與告訴人、證人
      之指訴、證詞正相吻合，是益足證告訴人及證人之指訴、證詞堪予採信。被告
      二人僅空言辯稱：案發當時我們都不在場、未刺破輪胎云云，惟自案發後迄今
      均無法提出任何不在場證明，足認其等上開辯解均係卸責之詞，不足採信。
（三）再查，被告二人分別前往告訴人停車地點毀損車輛輪胎之時間相異，此外，又
      無證據足證二人有一同前往案發地點之事實，亦無從證明其二人事前即知悉對
      方欲前往刺破輪胎之犯行，是自難認被告二人就本案前後二次毀損犯行之間，
      具有犯意聯絡或行為分擔而俱論以共同正犯。公訴意旨認：被告二人就本案二
      次毀損犯行均屬共同正犯，並應論以連續犯一節，容有未洽，應予敘明。
綜上所述，本案事證已臻明確，被告二人之犯行均洵堪認定。
二、核被告甲○○、乙○○二人所為，均係犯刑法第三百五十四條之毀損罪。公訴人
    認：其等為共同正犯並均應論以連續犯云云，容有未洽（已如前述），附此敘明
    。審酌被告二人犯後猶否認犯行並均飾詞矯飾，顯無悔悟之心，惟念其二人年紀
    尚輕，又前均未曾受有期徒刑以上刑之宣告等情，有台灣高雄地方法院檢察署刑
    案資料查註紀錄表、本院被告院內索引卡紀錄表及台灣高等法院被告全國前案紀
    錄表各一紙在卷可憑，素行非差，並參酌告訴人所受損害等一切情狀，爰分別量
    處如主文所示之刑，並均諭知易科罰金之折算標準。
三、據上論斷，應依刑事訴訟法第二百九十九條第一項前段，刑法第三百五十四條、
    第四十一條第一項，罰金罰鍰提高標準條例第一條前段、第二條，判決如主文。
本案經檢察官何景東到庭執行職務。
中      華      民      國      九十一      年    十一      月    七    日
                                  臺灣高雄地方法院刑事第六庭
                                      法  官  周玉群
右正本證明與原本無異。
如不服本判決，應於判決送達後十日內，向本院提出上訴狀。
                                      書記官  陳瓊芳
中      華      民      國      九十一      年    十一      月    七    日
附錄本案論罪科刑法條：
中華民國刑法第三百五十四條
  毀棄、損壞前二條以外之他人之物或致令不堪用，足以生損害於公眾或他人者，處
  二年以下有期徒刑、拘役或五百元以下罰金。
